【裁判字號】    89,易,580
【裁判日期】    900706
【裁判案由】    侵占
【裁判全文】
臺灣花蓮地方法院刑事判決                          八十九年度易字第五八號
    公  訴  人  臺灣花蓮地方法院檢察署檢察官
    被      告  丙○○
右列被告因侵占案件，經檢察官提起公訴（八十九年度偵字第一０七四號），本院判
決如左：
    主  文
丙○○連續意圖為自己不法之所有，而侵占對於業務上所持有之物，處有期徒刑玖月
。
    事  實
一、丙○○於民國八十七年十月二十三日起，擔任全虹企業股份有限公司（下稱全虹
    公司）花蓮門市店店長職務，平日負責營業銷貨、收款及盤點等業務，為從事業
    務之人，於任職期間，竟然意圖為自己不法所有，基於概括的犯意，從八十七年
    十月二十三日至八十八年十月二十二日止，趁職務之便，以變易持有為所有的意
    思，陸續侵占門市店內售出貨品所得之現金新台幣（下同）六萬五千二百三十九
    元及價值六十五萬八千六百六十三元的貨物，直到八十八年十月二十二日（起訴
    書誤載為十二月二十日）移交店長職務時，經全虹公司盤點而發現上情。
二、案經全虹公司向臺灣花蓮地方法院檢察署提出告訴後由檢察官偵查起訴。
    理  由
一、被告丙○○在本院審理時已經坦承侵占現金六萬五千二百三十九元部分，但矢口
    否認有侵占價值六十五萬八千六百六十三元的貨物，辯稱：總公司在八十八年九
    二一地震之後曾發生倉庫物流中心發生錯誤補單的情形，告訴人所提出的貨物損
    失資料數據可能有錯誤，而且除了他之外，店內其他店員也有負責盤點，他並不
    知道貨品跑到哪裡去了，他並沒有侵占等語。然而經本院查證的結果：
    （一）被告上述的侵占事實，除據告訴代理人丁○○及乙○○在偵查及本院指述
          詳盡外，尚經證人即全虹公司稽核人員廖燕萍、證人即與被告交接的新任
          店長甲○○分別在偵查及本院中證述甚詳，綜合整理如下：
          (1)八十八年十月二十二日花蓮門市職務交接時，因被告未到場，而由主管
            乙○○與新店長甲○○二人作貨物盤點，發現損失金額達七十八萬四千
            一百十九元，乙○○與甲○○二人即以手盤方式列理出店內短少的貨物
            項目清單，並由被告事後確認簽名等情，除經告訴代理人丁○○及證人
            甲○○供述詳實外，尚有告訴人所提出的報表及說明資料一：花蓮店庫
            存明細帳（下稱第一份資料）和附於本院卷內的手盤資料可查；
          (2)又在被告簽名確認手盤的短少貨品資料後，告訴人依第一份資料及手盤
            資料作逐筆核對的計算結果，於八十八年十月二十六日做出的盈損表發
            現店內帳面數量原應有三千三百三十三件貨品，但店內實際只有九百四
            十一件貨品，盤點差距達二千三百九十二件貨品，該份資料亦經被告確
            認後簽名於最後一頁的事實，也經告訴代理人丁○○說明及證人廖燕萍
            及甲○○詳細證述，並有告訴人所提出的報表及說明資料二：花蓮店盤
            點盈損表（下稱第二份資料）足堪證實，
          (3)又告訴人依據第二份資料所示的貨物盤損數量還原成各貨品單價，計算
            出盤損金額為七十四萬七千二百四十六元的事實，也有告訴代理人楊正
            輝的說明及證人廖燕萍及甲○○的證述為據，並有告訴人所提出的報表
            及說明資料三：花蓮店庫存明細帳（依類別＋商品）（下稱第三份資料
            ）可查，
          (4)事後被告向告訴人表示貨物盤損差距是因他有調貨給其他分店或其他分
            店調貨進來，並提出相關調補貨單據，全虹總公司稽核人員遂依被告所
            提單據，向調貨各分店再做查證之後，對於查證屬實且尚未消帳的部分
            做逐筆核對消除後，仍有六十五萬八千六百六十三元的盤點損失等情，
            也經告訴代理人丁○○指述及證人廖燕萍、甲○○證述詳細，另有告訴
            人所提出的報表及說明資料四（下稱第二份資料）可供參酌。
    （二）全虹總公司對於各門市每月所呈報的貨物盤點結果都有作電腦備份，於八
          十八年九二一地震後雖有些門市因為停電關係導致門市內電腦資料有誤，
          但全虹總公司在當時有給全省各門市一個月的時間整理各分店電腦帳目，
          發現有問題即應陳報總公司與總公司所留存的備份資料加以核對清查，可
          是當時任職花蓮門市店長的被告丙○○從未陳報該分店電腦資料有錯誤等
          情，業據告訴代理人丁○○說明詳細，又全虹公司各門市店每月都要把盤
          點結果呈報總公司，如有問題立刻就會發現，不可能如被告所言到職務交
          接時才發現有如此龐大的貨品短少，而且當時花蓮門市店除被告外無人受
          過儲備店長訓練，因此縱使由其他店員負責盤點，也只是手盤，只有被告
          能作複盤及電腦更新的動作，其他人不可能作帳等情，也經告訴代理人林
          信男及證人甲○○說明詳細，此外，復有被告簽認的切結書及面額六萬五
          千二百三十九元的本票影本附卷可供參酌，足見被告在本院所做的辯解，
          都是事後卸責之詞，不足採信，本件事證明確，被告犯行可以認定。
二、被告丙○○的行為所觸犯的罪名是：刑法第三百三十六條第二項的業務侵占罪。
    被告先後多次侵占的犯罪行為，時間緊接，方法相同，顯然是基於概括的犯意為
    之，應依刑法第五十六條連續犯的規定，論以一罪，並加重其刑。本院審酌被告
    犯罪的手段，侵占的金額，因此造成告訴人所受的損害，以及犯罪後的態度，至
    今仍未與告訴人達成和解，賠償告訴人因其侵占行為所造成的損失等一切情狀，
    量處如主文所記載的刑度。
據上論斷，應依刑事訴訟法第二百九十九條第一項前段，刑法第五十六條、第三百三
十六條第二項，罰金罰鍰提高標準條例第一條前段，判決如主文
本案經檢察官李子春到庭執行職務。
中     華     民     國     九十     年     七     月       六       日
                                臺灣花蓮地方法院刑事庭
                               法  官  陳雅敏
右正本證明與原本無異。
如對本判決不服，應於送達後十日內，向本院提出上訴狀。（應抄附繕本）告訴人或
被害人如對於本判決不服者，應具備理由請求檢察官上訴，其上訴期間之計算係以檢
察官收受判決正本之日期為準。
                                    法院書記官
法條：第三百二十六條第二項


司法院資訊處製作；財團法人民間司法改革基金會備份。
